【裁判字號】    96,簡上,333
【裁判日期】    970215
【裁判案由】    拆屋還地
【裁判全文】
臺灣臺中地方法院民事判決             96年度簡上字第333號
上  訴  人  甲○○
訴訟代理人  丁○○律師
複代理人    乙○○
被上訴人    丙○○
訴訟代理人  陳宏盈律師
複代理人    許博堯律師
上列當事人間請求拆屋還地事件，上訴人對於中華民國96年11月
26日本院豐原簡易庭96年度豐簡字第856號第一審判決提起上訴
，請求就假執行部分先為辯論，經本院於民國97年2月1日言詞辯
論終結，判決如下：
    主    文
原判決所命之給付，如上訴人以新臺幣貳拾玖萬玖仟柒佰壹拾
元為被上訴人供擔保，得免為假執行。
    事實及理由
一、上訴人方面：
    兩造間拆屋還地事件，經本院豐原簡易庭96年度豐簡字第85
    6號於民國96年11月26日判決上訴人敗訴，並宣告得假執行
    ，被上訴人即持該判決聲請強制執行，現由本院96年度執字
    第84426號拆屋還地事件受理中。上訴人在原審審理時因漏
    未聲請願供擔保免為假執行，致原審判決主文未諭知上訴人
    供擔保後，得免為假執行。系爭房屋現仍由上訴人使用中，
    若經拆除，恐受不能回復之損害，且上訴人對於原審判決業
    已提起上訴，上訴人願供擔保，請准為假執行之宣告，請求
    就假執行部分先為判決，以免上訴人因強制執行拆屋後，受
    有不能回復之損害等語，並聲明：上訴人願供擔保，聲請就
    原審判決為免為假執行之宣告。
二、被上訴人方面：
    免為假執行之聲請應在言詞辯論終結前為之，原審程序已終
    結，上訴人聲請就原判決主文為免為假執行之聲請，依法無
    據。又上訴人占用部分已有部分業已拆除，雖上訴人占用被
    上訴人土地只有3.39平方公尺，但會影響被上訴人向上訴人
    購得之同段145之40、41及42地號土地之使用，故酌定擔保
    金時，應審酌前揭事由等語，資為抗辯。並聲明：駁回上訴
    人免為假執行之聲請。
三、本院之判斷
（一）按法院得依聲請或依職權，宣告被告預供擔保，或將請求
      之標的物提存而免為假執行；依前項規定預供擔保或提存
      而免為假執行，應於執行標的物拍定、變賣或物之交付前
      為之；又第二審法院應依聲請，就關於假執行之上訴，先
      為辯論及裁判，民事訴訟法第392條第2項、第3項、第455
      條分別定有明文。本件上訴人雖未於原審陳明願供擔保請
      求免為假執行，惟依前揭規定，上訴人仍得於提起上訴時
      ，聲請第二審法院即本院為此宣告，並得聲請就此部分先
      為辯論及裁判。又原審為上訴人敗訴之判決，並依職權宣
      告假執行後，被上訴人即執原審判決向本院民事執行處聲
      請假執行，經本院96年度執字第84426號拆屋還地執行事
      件執行中，該事件於96年12月10日核發自動履行命令，尚
      未強制執行等情，經調閱該執行卷查明屬實，並有調卷影
      印之該執行事件卷在卷可憑，是上訴人聲請供擔保免為假
      執行，並聲請就此先為辯論及裁判，核與前開規定相符，
      應予准許。被上訴人抗辯：免為假執行之聲請應在言詞辯
      論終結前為之，原審程序已終結，上訴人聲請就原判決主
      文為免為假執行之聲請，依法無據云云，並非可採。
（二）按於判決確定前，因免為假執行所提供之擔保，係擔保因
      免為假執行所受之損害。本院審酌原審係判決上訴人應將
      坐落台中縣豐原市○○段145之10、145之40地號土地上如
      原判決附圖所示Ａ、Ｂ、Ｃ部分，面積分別為3.04、12.6
      6、3.39平方公尺之樓梯及二層樓房拆除，並將土地交還
      被上訴人，是上訴人因免於拆屋交還前揭土地致被上訴人
      所受之損害，應為前揭需交還土地之價額299,713元｛3.0
      4＋12.66＋3.39＝19.09。19.0915,700（公告現值）＝
      299,713｝，而不及於其他。被上訴人抗辯：酌定擔保金
      時，應審酌上訴人不拆屋交地，會影響被上訴人向上訴人
      購得之同段14 5之40、41及42地號土地之使用，故酌定擔
      保金時應參酌之云云，亦非可採。
（三）綜上所述，上訴人就原判決命其給付陳明願供擔保，請准
      宣告免為假執行，核無不合，爰酌定如主文所示之擔保金
      額准許之。
四、本件係屬中間判決，無庸就訴訟費用之負擔予以裁判，併此
    敘明。
五、據上論結，本件假執行之上訴為有理由，依民事訴訟法第43
    6條之1第3項、第455條、第450條、第463條、第392條第2項
    ，判決如主文。
中    華    民    國    97    年    2     月    15    日
                  民事第三庭    審判長法  官  林洲富
                                      法  官  曹宗鼎
                                      法  官  黃渙文
上正本證明與原本無異。
不得上訴。
中    華    民    國    97    年    2     月    15    日
                                書記官


司法院資訊處製作；財團法人民間司法改革基金會備份。
